臺灣高等法院臺中分院刑事判決　　　　　　　　　 九十一年度上易字第七三號
　　上　訴　人
　　即　被　告　甲○○
右上訴人因違反槍砲彈藥刀械管制條例案件，不服臺灣彰化地方法院九十年度易字第
一六○一號中華民國九十年十一月二十九日第一審判決（起訴案號：臺灣彰化地方法
院檢察署九十年度偵字第五八六七號），提起上訴，本院判決如左：
      主  文
原判決撤銷。
甲○○無罪。
      理  由
一、原審法院檢察署檢察官公訴意旨略以：被告甲○○於民國（下同）八十九年七月
    某日，在公眾得出入之場所即台中市第一廣場，向不詳姓名人士，購得藍波刀一
    支，自該時、地起，未經許可而攜帶持有之，其間並將之置藏於彰化縣和美鎮○
    ○路九十六巷十一弄二號建築物之圍牆旁。嗣於九十八月二十八日下午十五時四
    十五分許，其攜帶該藍波刀，於前開建築物前之公眾得出入之場所為警查獲，並
    扣得上揭藍波刀一支。因認被告甲○○所為，涉有違反槍砲彈藥刀械管制條例第
    十五條第二款之於公眾得出入之場所，未經許可，攜帶刀械罪嫌。
二、按犯罪事實應依證據認定之，無證據不得推定其犯罪事實。又不能證明被告犯罪
    者，應諭知無罪之判決，刑事訴訟法第一百五十四條、第三百零一條第一項定有
    明文。
三、訊據被告甲○○固坦承購買右揭刀械並持有且於公眾得出入之場所為警查獲之事
    實不諱，惟堅決否認涉有何違反槍砲彈藥刀械管制條例第十五條第二款之於公眾
    得出入之場所，未經許可，攜帶刀械犯行，辯稱：上開刀械並不在法律限制圍內
    等語，經查：扣案刀械一把，經送臺中市警察局鑑定結果認「送驗刀械一把，經
    本局鑑驗小組鑑驗非屬槍砲彈藥刀械管制條例列管之刀械」等語，有臺中市警察
    局九十一年二月七日中市警保民字第○九一○○○二四六一號函一份在卷可稽。
    按右揭扣案刀械既非屬槍砲彈藥刀械管制條例列管之刀械，即無從令被告負本件
    槍砲彈藥刀械管制條例第十五條第二款規定之於公眾得出入之場所，未經許可，
    攜帶刀械罪責。
四、原審判決未及將扣案刀械送鑑定，而予被告論罪科刑，顯有未洽，被告上訴主張
    其所持有之扣案刀械非槍砲彈藥刀械管制條例所管制之刀械，指摘原審判決不當
    ，即有理由，自應由本院將原審判決撤銷改判，本件被告所持有之刀械既非槍砲
    彈藥刀械管制條例所管制之刀械，自應為本院諭知被告甲○○無罪。
五、據上論斷，應依刑事訴訟法第三百六十九條第一項前段、第三百六十四條、第三
    百零一條第一項，判決如主文。
本案經檢察官乙○○到庭執行職務。
中      華      民      國　  九十一     年      三       月   二十八   日
                                  臺灣高等法院臺中分院刑事第三庭
                                        審判長法　官  胡  忠  文
                                              法　官  劉　連　星
                                              法　官  廖  柏　基
右正本證明與原本無異。
不得上訴。
                                              書記官  許  美  惠
中      華      民      國　  九十一     年      三       月   二十九   日
                                                              　　　　　Ｉ
